【裁判字號】    98,易緝,104
【裁判日期】    981230
【裁判案由】    偽造文書
【裁判全文】
臺灣士林地方法院刑事判決             98年度易緝字第104號
公  訴  人  臺灣士林地方法院檢察署
被      告  甲○○
                      2
                    （現於臺灣台北監獄執行中）
上列被告因偽造文書案件，經檢察官提起公訴（96年度偵緝字第
773 號），被告於本院準備程序中為有罪之陳述，本院裁定由受
命法官獨任依簡式審判程序審理，並判決如下：
    主  文
甲○○共同犯行使變造特種文書罪，處拘役伍拾日，如易科罰金
以新臺幣壹仟元折算壹日，減為拘役貳拾伍日，如易科罰金以新
臺幣壹仟元折算壹日，扣案變造「乙○○」汽車駕駛執照上之「
甲○○」照片壹張，沒收。
    事實及理由
一、本件犯罪事實及證據，均引用檢察官起訴書（如附件）之記
    載，另更正事實及補充證據如下：
  1.事實更正部分：「周書賢」係於民國94年12月間至95年年中
    前某日，將甲○○之相片換貼在「乙○○」之中華民國交通
    部製發之汽車駕駛執照（起訴書「曹書麟」部分均係誤載，
    應均更正為「乙○○」）。
  2.證據補充部分：被告甲○○於本院訊問時之自白（本院98年
    度易緝字第104 號卷第34至35頁準備程序筆錄、第37至39頁
    審判筆錄參照）；被告自白核與起訴書所載之其他證據相符
    ，足見其自白與事實相符，本件事證明確，被告犯行洵堪認
    定，應依法論科。
二、按中華民國國民汽車駕駛執照，係表彰個人有駕駛汽車能力
    之證件，係屬刑法第212 條之特種文書，被告變造「乙○○
    」駕照並持以行使供旅館人員登記在旅客登記簿上，顯然對
    於上開文書之內容有所主張，並足以生損害於乙○○本人及
    旅館關於旅客住宿資料登記之正確性。核被告甲○○所為係
    犯刑法第212 條、第216 條之行使變造特種文書罪。被告就
    行使上開變造駕照部分，與綽號「周書賢」之成年男子間有
    犯意聯絡、行為分擔，為共同正犯。又被告變造駕照之特種
    文書後進而行使，變造特種文書之低度行為應為行使變造特
    種文書之高度行為所吸收，不另論罪。被告雖在95年年中之
    前自「周書賢」處取得渠變造之駕照，惟被告係在95年11月
    1 日行使上開變造之駕照，被告行使行為係在95年7 月1 日
    刑法修正公布後，本件並無新舊法比較問題，應一體適用修
    正後之刑法。爰審酌被告之犯罪動機係因通緝中為避免被查
    獲，惟除本件行使於旅館住宿用之外，未經查獲於他處行使
    ，及其犯罪之手段、情狀並非重大，且所生之危險或損害亦
    非重，又犯罪後坦承犯行，態度尚稱良好等一切情狀，量處
    如主文所示之刑，並諭知易科罰金之折算標準。又被告前於
    偵查中經臺灣士林地方法院檢察署於95年11月24日發布通緝
    ，復經該署於96年1 月26日撤銷通緝接受偵查，有該署96年
    1 月26日併案通緝書、96年2 月16日撤銷通緝書影本各一紙
    在卷可按（見偵卷第143 至144 頁、偵緝卷第13頁）；另被
    告經起訴後，於96年10月23日經本院發佈通緝，復於98年12
    月31日經本院撤銷通緝，有本院通緝書及撤銷通緝書各一紙
    可稽，均未合於中華民國九十六年罪犯減刑條例第5 條不得
    減刑之規定，本件被告所犯在96年4 月24日以前，應依上開
    減刑條例第1 條第1 項第3 款、第7 條予以減刑，並依同法
    第9 條諭知易科罰金折算標準。
三、被告變造之「乙○○」汽車駕駛執照上「甲○○」照片1 張
    ，係被告所有供犯罪所用之物，應依刑法第38條第1 項第2
    款之定宣告沒收。
四、據上論斷，應依刑事訴訟法第273 條之1 第1 項、第299 條
    第1 項前段、第310 條之2 、第454 條，刑法第28條、第21
    6 條、第212 條、第41條第1 項前段、第38條第1 項第2 款
    ，刑法施行法第1 條之1 ，中華民國九十六年罪犯減刑條例
    第1 條第1 項第3 款、第7 條、第9 條，判決如主文。
五、本案經檢察官呂寧莉到庭執行職務。
中    華    民    國    98    年    12    月    30    日
                  刑事第五庭法  官  吳維雅
以上正本證明與原本無異。
如不服本判決，應於收受送達後10日內向本院提出上訴書狀，其
未敘述上訴理由者，應於上訴期間屆滿後20日內向本院補提理由
書狀（均須按他造當事人之人數附繕本）。
                            書記官  劉育君
中    華    民    國    98    年    12    月    30    日


司法院資訊處製作；財團法人民間司法改革基金會備份。
